臺灣高雄地方法院民事判決　九十年訴字第二二八九號
　　原　　　告　甲○○
　　訴訟代理人　乙○○
　　被　　　告　丁○○
　　被　　　告　丙○○
右當事人間請求損害賠償事件，本院判決如左：
    主      文
被告應連帶給付原告新台幣伍拾捌萬貳仟肆佰拾元及被告丁○○自民國九十年五月
五日起，被告丙○○自民國九十年五月二十四日起，均至清償日止按年息百分之五計
算之利息。
原告其餘之訴駁回。
訴訟費用由被告連帶負擔七分之六，餘由原告負擔。
本判決第一項於原告以新台幣壹拾玖萬伍仟元供擔保後，得假執行；但被告於假執行
實施前以新台幣伍拾捌萬貳仟肆佰拾元為原告預供擔保後，得免為假執行。
原告其餘假執行之聲請均駁回。
    事      實
甲、原告方面：
一、聲明：
（一）被告應連帶給付原告新台幣（下同）七十萬元，及自起訴狀繕本送達翌日起至
      清償日止按年息百分之五計算之利息。
（二）願供擔保以代釋明，請求宣告假執行。
二、陳述：
（一）被告丁○○駕駛被告丙○○所有車牌號碼ＺＡ—六六二七號自小客車，搭載被
      告丙○○，於八十九年九月五日下午二時五十分許，在高雄市○○區○○路一
      二二號前，二人因倒車不慎撞及原告騎乘之車牌號碼ＸＱＲ—四七九號重型機
      車，致原告受有右脛骨骨折、左肘、右肩、兩膝、右小腿多處擦傷、右髖部挫
      傷之傷害，刑事部分經鈞院以八十九年度交易字第九八五號判決處被告丁○○
      拘役四十日確定在案。
（二）原告受傷後，自八十九年九月五日起至九十年三月二十九日止，共支付醫藥費
      八萬二千四百三十元。
（三）原告原在誼光龍國際企業有限公司任職，每月收入平均約六萬元，因受傷自八
      十九年九月五日起至九十年三月二十九日止，共約六個月不能工作，僅以每月
      五萬元計算，損失收入三十萬元。
（四）原告因身體受傷，精神肉體所受痛苦甚大，請求賠償非財產上損害三十一萬七
      千五百七十元。右述各項損害共計七十萬元，均係被告二人不法侵害所生之結
      果，對於原告自應依民法第一百八十四條負侵權行為連帶損害賠償責任，為此
      訴請被告連帶給付上開金額，即自起訴狀繕本送達翌日起至清償日止，按年利
      率百分之五計算之利息。
三、證據：提出醫療費用單據二十一紙、診斷證明書五紙、薪資袋正本三紙、影本六
    紙、扣繳憑單一紙。
乙、被告方面：
一、聲明：
（一）駁回原告之訴。
（二）如受不利判決，願供擔保，請准宣告免為假執行。
二、陳述：
（一）事發當時是由被告丁○○駕車，當時伊二人正在講話，撞到原告之後，伊有馬
      上下車。雖然伊認為是原告撞到他們的，而且原告車速很快，但刑事判決已確
      定，故不再爭執。
（二）對於原告主張其支出八萬二千四百三十元之醫療費用及六個月不能工作之事實
      均不爭執；對於原告主張事發前每月薪資六萬元之事實亦不爭執，但因伊二人
      能力不足，認應以報稅之薪資額計算賠償金額。
（三）原告主張之精神賠償三十一萬七千五百七十元過高。
丙、本院依職權調閱八十九年交易字第九八五號刑事案卷（函偵查卷），及向財政部
    高雄市國稅局函查兩造財產歸戶資料及近年報稅資料、並向文雄醫院、高雄醫學
    大學附設中和紀念醫院、進安中醫診所函查原告受傷、治療、支出醫療費用及復
    原情形。
    理      由
一、本件原告主張：被告丁○○駕駛被告丙○○所有車牌號碼ＺＡ—六六二七號自小
    客車，搭載被告丙○○，於八十九年九月五日下午二時五十分許，在高雄市○○
    區○○路一二二號前，二人因倒車不慎撞及原告騎乘之車牌號碼ＸＱＲ—四七九
    號重型機車，致原告受有右脛骨骨折、左肘、右肩、兩膝、右小腿多處擦傷、右
    髖部挫傷之傷害，刑事部分經鈞院以八十九年度交易字第九八五號判決處被告丁
    ○○拘役四十日確定。原告受傷後，自八十九年九月五日起至九十年三月二十九
    日止，共支付醫藥費八萬二千四百三十元。原告原在誼光龍國際企業有限公司工
    作，每月收入平均約六萬元，因受傷自八十九年九月五日起至九十年三月二十九
    日止，共約六個月不能工作，僅以每月五萬元計算，損失收入三十萬元。原告因
    身體受傷，精神肉體所受痛苦甚大，請求賠償非財產上損害三十一萬七千五百七
    十元。右述各項損害共計新台幣七十萬元，均係被告二人不法侵害所生之結果，
    為此訴請被告二人連帶給付上開金額，及自起訴狀繕本送達翌日起至清償日止，
    按年利率百分之五計算之利息等情。被告則以：當時由被告丁○○駕車，伊二人
    正在講話，不慎撞傷被告後，二人隨即下車察看；被告主張之精神賠償金額過高
    ，且其事發前每月薪資雖有六萬元以上，但因伊經濟能力不佳，應以報稅金額計
    算損害賠償額等語置辯。
二、原告主張伊於上開時、地，遭被告二人駕車不慎撞傷之事實，業據其提出診斷書
    五紙、本院八十九年度交易字第九八五號刑事判決書、道路交通事故調查報告表
    （附於刑事偵查卷內）為證，並為被告二人所自認，且除精神賠償是否過高以及
    工作收入損失之計算外，均為被告所不爭執，自堪信為真實。至被告抗辯原告車
    速過快等情，未據其舉證以實其說，且依高雄市政府建設局車輛行車事故鑑定委
    員會鑑定結果，認被告倒車不當為肇事原因，此有該會八十九年十月十九日八九
    高市車鑑字第六六三九號鑑定意見書意見可參（附於刑事偵查卷），是被告所辯
    尚難逕予採信。
三、按因故意或過失，不法侵害他人之權利者，負損害賠償責任。數人共同不法侵害
    他人之權利者，連帶負損害賠償責任，民法第一百八十四條第一項前段、第一百
    八十五條第一項前段分別定有明文。本件被告丁○○、丙○○二人因於駕車時，
    應依道路交通安全規則第一百十條第二款之規定，於倒車時，應顯示倒車燈光或
    手勢後，謹慎緩慢後倒，並應注意其他車輛及行人。而依當時天候晴朗，日間有
    自然光，路面乾燥無缺陷，道路無障礙物、視距良好等情，此有道路交通事故調
    查報告表在卷足憑，被告二人自顧交談，致撞及原告受傷，其因過失共同侵害原
    告身體權之事實堪以認定，二人對於原告所受之損害，應依民法第一百八十五條
    第一項前段之規定，負連帶賠償責任。
四、原告請求被告賠償之各項損害，是否准許，分述如次：
（一）醫療費元部分：原告主張其因本件事故支出醫療費用八萬二千四百三十元，業
      據提出醫療費用單據二十一紙為證，且為被告所不爭執，應予准許。
（二）工作收入損失三十萬元部分：原告主張受傷後，自八十九年九月五日起至九十
      年三月二十七日止，共六月不能工作，有文雄醫院診斷書可證，且為被告所不
      爭；原告原在誼光龍國際企業有限公司任職，每月收入平均約六萬元，亦有薪
      資袋三紙可證，且為原告所不爭執。至原告主張因其等經濟能力不佳，而認應
      以報稅金額為計算標準云云，查被告既認原告每月確有六萬元，對於損害額之
      事實即生自認之效力，至被告二人之經濟能力是否足以支付賠償金額，與損害
      額之認定係屬二事，被告此部分之意見，自不影響原告薪資額之認定。原告以
      每月五萬元為準，請求六個月之工作收入損害，共計三十萬元，洵屬有據，應
      予准許。
（三）精神上損害賠償三十一萬七千五百七十元部分：查原告受傷多處，肉體、精神
      確受極大痛苦，本院斟酌實際情況，及兩造之身分、地位，認原告請求三十一
      萬七千五百七十元尚嫌過高，應予核減為二十萬元，方屬公允，逾此數額之請
      求，為無理由。
（四）綜上所述，原告因受傷所受損害合計五十八萬二千四百三十元。從而原告依據
      侵權行為之法律關係請求被告連帶賠償五十八萬二千四百三十元及自起訴狀送
      達翌日（被告丁○○於九十年五月四日收受繕本；被告丙○○於九十年五月二
      十三日收受繕本，見起訴狀末頁簽收紀錄）起按法定利率計算之利息，洵屬正
      當，應予准許，逾此金額之請求，即非有據，應予駁回。
五、兩造陳明願供擔保，聲請宣告假執行及免為假執行，經核原告勝訴部分，合於法
    律之規定，爰酌定相當之擔保金額宣告之；其餘假執行之聲請，因訴之駁回而失
    所依附，不予准許。
六、本件事證已臻明確，兩造其餘主張陳述及所提證據，於判決結果已無影響，爰不
    一一論列，併此敘明。
七、結論：本件原告之訴，為一部有理由，一部無理由，依民事訴訟法第七十九條但
    書、第八十五條第二項、第三百九十條第二項、第三百九十二條，判決如主文。
中　　　華　　　民　　　國　　九十一　　年　　　五　　　月　　 六  　　 日
                              臺灣高雄地法院民事第六庭
~B法　　　官　葉啟洲
右為正本係照原本作成。
如對本判決上訴，須於判決送達後廿日內向本院提出上訴狀並表明上訴理由，如於宣
示後送達前提起上訴者須於送達後十日內補提上訴理由書（須附繕本）。
中　　　華　　　民　　　國　　九十一　　年　　　五　　　月　　 七　　 　日
~B法院書記官　陳惠玲
